# 同一控制下处置子公司全部股权涉及的内部交易如何处理？

提问人：642658990 时间：2023-07-10 08:51:51
母公司处置子公司全部股权给集团内其他企业，原子公司是用固定资产投资成立的，持有期间又销售了部分固定资产给子公司，母公司账面确认了销售资产处置损益，持有期间母公司合并报表中将这部分抵销掉，转让后这部分资产处置损益是否体现？

回答人：chenyiwei
“母公司处置子公司全部股权给集团内其他企业”，即在交易后，标的公司仍在母公司的合并报表范围之内？
如果是，则内部交易损益并未实现，应继续进行抵销处理。否则，在没有发生资产处置的情况下，合并报表层面该项资产的账面价值发生变动，会很难解释。